【裁判字號】    95,抗,380
【裁判日期】    951226
【裁判案由】    本票裁定
【裁判全文】
臺灣臺中地方法院民事裁定             95年度抗字第380號
抗  告  人  丙○○
                      樓
相  對  人  台新國際商業銀行股份有限公司
法定代理人  甲○○
代  理  人  乙○○
上列當事人間本票准許強制執行事件，抗告人對於民國95年10月
17日本院簡易庭所為95年度票字第34330號裁定提起抗告，本院
合議庭裁定如下：
    主    文
抗告駁回。
抗告程序費用新臺幣壹仟元由抗告人負擔。
    理    由
一、本件相對人主張：其執有抗告人於民國94年3月7日簽發免除
    作成拒絕證書之本票1紙，內載金額400,000元，到期日95年
    8月7日，詎屆期提示後，尚有如原裁定主文所示之本金及利
    息未獲清償，爰依票據法第123條規定聲請裁定許可強制執
    行等情，已據其提出本票1紙為證。原裁定予以准許，即無
    不合。
二、抗告意旨雖謂：(一)本件管轄法院應以抗告人之住所地之臺灣
    桃園地方法院為管轄法院，相對人向未具管轄權之本院聲請
    本票裁定並經准許裁定，已有違誤。(二)又相對人並未對抗告
    人為提示，故不得行使追索權，原裁定竟予准許於法有違。
    (三)原裁定記載相對人台新國際商業銀行股份有限公司法定代
    理人為蔡孟顯然有誤，其代理人應為甲○○，蔡孟之代
    理權既有欠缺，原裁定不查，亦有未合，為此提起抗告，求
    為廢棄原裁定，相對人之聲請應予駁回，抗告程序費用由相
    對人負擔等語。
三、按本票執票人，依票據法第123條規定，聲請法院裁定許可
    對發票人強制執行，係屬非訟事件，此項聲請之裁定，及抗
    告法院之裁定，僅依非訟事件程序，以審查強制執行許可與
    否，並無確定實體上法律關係存否之效力。最高法院著有57
    年台抗字第76號判例可資參照。又票據法第123條所定執票
    人就本票聲請法院裁定強制執行事件，由票據付款地之法院
    管轄。非訟事件法第194條第1項定有明文。經查，系爭本票
    已載付款地為台中市○○路○段447號B1之C，本院自有管轄
    權。又票據法第123條規定「執票人向本票發票人行使追索
    權時，得聲請法院裁定後強制執行」，是法院之應否為准予
    強制執行之裁定，當視本票之執票人可否向發票人行使追索
    權以為斷。最高法院著有51年台抗字第145號判例足參。惟
    本件相對人聲請裁定准予強制執行時，其聲請狀已表明屆期
    提示不獲付款等語，有該聲請狀在卷可憑，抗告人對於已否
    提示等情，既有所爭執，是依據上開說明，本件抗告意旨即
    使屬實，亦係實體法上之爭執，應由抗告人另行提起訴訟，
    以資解決，尚非本件非訟程序所得加以審究，法院仍應為許
    可強制執行之裁定。又相對人已更正其法定代理人為甲○○
    。從而，本件抗告為無理由，應予駁回。
四、對於非訟事件，依法應由關係人負擔費用者，法院裁定命關
    係人負擔時，應一併確定其數額，為非訟事件法第24條第1
    項所明定，而本件抗告程序費用額，審核卷附證物後確定為
    如主文第2項所示金額。
五、據上論結，本件抗告為無理由，依非訟事件法第46條、第21
    條第2項、第24條第1項、民事訴訟法第495條之1第1項、第
    449條第1項、第78條，裁定如主文。
中    華    民    國    95    年    12    月    26    日
                  民事第一庭    審判長法  官 張惠立
                                      法  官 吳蕙玟
                                      法  官 王永春
正本係照原本作成。
本裁定不得抗告。
中    華    民    國    95    年    12    月    27    日
                                      書記官


司法院資訊處製作；財團法人民間司法改革基金會備份。
